臺灣新竹地方法院民事小額判決  
111年度竹小字第117號
原      告  和泰產物保險股份有限公司

法定代理人  莊瑞德  
訴訟代理人  李維浚  
被      告  徐燕輝    住桃園市○○區○○路000號0樓                            居桃園市○○區○○路000巷0號0樓
上列當事人間損害賠償(交通)事件，本院於民國111年3月1日辯
論終結，判決如下：
    主      文
被告應給付原告新臺幣肆萬伍仟捌佰參拾貳元，及自民國一一一
年二月二十一日起至清償日止，按週年利率百分之五計算之利息
。
訴訟費用新臺幣壹仟元由被告負擔。
本判決得假執行。
    事實及理由
壹、程序方面：
    本件被告經合法通知，未於言詞辯論期日到場，核無民事訴
    訟法第386條各款所列情形，爰依原告聲請，由其一造辯論
    而為判決。
貳、實體方面：
一、原告起訴主張：被告於民國109年5月14日7時24分許，騎乘
    車牌號碼000-000號普通重型機車（下稱肇事機車），行經
    新竹市北區天府路二段與榮濱路路口時，因違規任意跨越車
    道標線，致碰撞原告所承保訴外人吳綉雯所有並由訴外人吳
    綉雯駕駛之車牌號碼000-0000號自用小客車（下稱系爭車輛
    ），致系爭車輛受損，系爭車輛經送交車廠修復後，支出修
    復費用新臺幣（下同）45,832元（含鈑金拆裝工資9,580元
    、塗裝費用36,252元），原告已悉數賠付予被保險人，而依
    保險法第53條第1項規定取得代位求償權，爰依民法第184條
    、第191條之2規定提起本件訴訟等語。並於本院聲明：被告
    應給付原告45,832元，及自起訴狀繕本送達翌日起至清償日
    止，按週年利率百分之5計算之利息。
二、被告經合法通知，未於言詞辯論期日到場，復未提出書狀作
    何聲明或陳述。
三、本院之判斷：
（一）原告主張前揭事實，業據其提出行車執照、新竹市警察局
      道路交通事故當事人登記聯單、道路交通事故現場圖、估
      價單、車險理賠計算書、車損照片等件影本為證，並有新
      竹市警察局111年1月20日竹市警交字第1110003049號函文
      暨所附之道路交通事故現場圖、道路交通事故談話紀錄表
      、道路交通事故初步分析研判表、車籍資料、道路交通事
      故影像截圖紀錄表、照片黏貼紀錄表等件附卷可稽。而被
      告經合法通知，迄未到庭陳述，亦未提出任何有利於己之
      聲明或證據，以供本院斟酌，本院依調查證據之結果及斟
      酌全辯論意旨，認原告之主張應屬可採。
（二）按駕駛人駕駛車輛應遵守道路交通標誌標線號誌之指示、
      警告、禁制規定；雙白實線設於路段中用以分隔同向車道
      ，並禁止變換車道，道路交通管理處罰條例第4條第2項、
      道路交通標誌標線號誌設置規則第149條第1項第1款第7目
      分別定有明文。被告騎乘肇事機車行經上開道路，理應注
      意在同向二車道以上之道路應依雙白線標線之指示，不得
      變換車道，且揆諸當時天候晴、視線良好，柏油路面乾燥
      、無障礙物及標誌標線清楚等情，亦有道路交通事故現場
      圖、影像截圖可參。足見被告當時於客觀上並無不能注意
      之情事，惟被告疏未注意至此，仍違規由外側車道跨越雙
      白實線變換車道切向內側車道，致其所騎乘之機車擦撞訴
      外人吳綉雯駕駛之系爭車輛右方而肇事，被告顯有過失，
      訴外人吳綉雯則無過失，且系爭車輛之損害與被告之過失
      行為間，有相當因果關係，是被告自應就本件事故負全部
      之過失責任。
（三）次按因故意或過失不法侵害他人之權利者，負損害賠償責
      任；又汽車、機車或其他非依軌道行駛之動力車輛，在使
      用中加損害於他人者，駕駛人應賠償因此所生之損害；不
      法毀損他人之物者，被害人得請求賠償其物因毀損所減少
      之價值，民法第184條第1項前段、第191條之2、第196條
      分別定有明文。又物被毀損時，被害人除得依據民法第19
      6條請求賠償外，並不排除民法第213條至第215條之適用
      ，依民法第196條請求賠償物被毀損所減少之價額，得以
      修復費用為估定之標準，但以必要者為限（例如：修理材
      料以新品換舊品，應予折舊），亦有最高法院77年度第9
      次民事庭會議決議、同院73年度台上字第1574號判決可資
      參照。被告因前開過失肇致本件車禍，並致系爭車輛受有
      損害等情，已如前述，被告自應就系爭車輛之損害負賠償
      責任。又系爭車輛因本件車禍受損，計須支付鈑金工資9,
      580元、塗裝工資36,252元等維修費用，共計45,832元，
      業經原告提出估價單為證，經核上開估價單所列各修復項
      目與前述系爭車輛受損之情形相符，堪認確係屬修復系爭
      車輛所必要，而各項費用亦尚稱合理，且關於鈑金、塗裝
      工資並無折舊之問題，原告主張系爭車輛之必要修復費用
      共為45,832元，應足採信。
（四）又被保險人因保險人應負保險責任之損失發生，而對於第
      三人有損失賠償請求權者，保險人得於給付賠償金額後，
      代位行使被保險人對於第三人之請求權，保險法第53條第
      1項亦定有明文；而此項法定代位權之行使，有債權移轉
      之效果，故於保險人給付賠償金額後，被保險人對於第三
      人請求權即移轉於保險人（最高法院69年度台上字第923
      號判決意旨參照）。查原告業已依保險契約之約定賠付所
      承保系爭車輛之修復費用等情，有車險理賠計算書在卷可
      考，參諸前開說明，其自得代位被保險人行使對被告之損
      害賠償請求權。
（五）末按給付無確定期限者，債務人於債權人得請求給付時，
      經其催告而未為給付，自受催告時起，負遲延責任。其經
      債權人起訴而送達訴狀，或依督促程序送達支付命令，或
      為其他相類之行為者，與催告有同一之效力。遲延之債務
      ，以支付金錢為標的者，債權人得請求依法定利率計算之
      遲延利息；應付利息之債務，其利率未經約定，亦無法律
      可據者，週年利率為百分之五，民法第229條第2項、第23
      3條第1項前段及第203條分別定有明文。本件被告應負之
      前揭損害賠償義務，並無確定期限，依前開規定，原告請
      求被告自起訴狀繕本送達之翌日即111年2月21日起按週年
      利率百分之5給付遲延利息，於法自無不合。
四、綜上所述，原告依保險代位及侵權行為損害賠償之法律關係
    ，請求被告賠償原告45,832元，及自111年2月21日起至清償
    日止，按週年利率百分之5計算之利息，即無不合，應予准
    許。
五、本件係適用小額訴訟事件為被告敗訴之判決，應依職權宣告
    假執行，並於判決時確定訴訟費用額如主文第2項所示之金
    額。
據上論結，本件原告之訴為有理由，依民事訴訟法第436條之23
、第436條第2項、第385條第1項前段、第78條、第436條之19第1
項、第436條之20，判決如主文。
中　　華　　民　　國　　111 　年　　3 　　月　　15　　日
                  新竹簡易庭    法  官  邱玉汝
以上正本證明與原本無異。
如對本判決上訴，非以其違背法令為理由不得為之，且須於判決
送達後20日內向本院提出上訴狀並記載上訴理由（須按他造當事
人之人數附繕本）；如委任律師提起上訴者，應一併繳納上訴審
裁判費。
中　　華　　民　　國　　111 　年　　3 　　月　　15　　日
                                書記官  陳筱筑